臺灣士林地方法院小額民事判決
                                   110年度士小字第2348號
原      告  新安東京海上產物保險股份有限公司

法定代理人  陳忠鏗  
訴訟代理人  羅天君  
被      告  吳森源  
上列當事人間侵權行為損害賠償事件，本院於民國110年12月29
日言詞辯論終結，本院判決如下：
    主  文
被告應給付原告新臺幣參萬參仟肆佰參拾伍元，及自民國一百一
十年十二月十七日起至清償日止，按年息百分之五計算之利息。
原告其餘之訴駁回。
訴訟費用新臺幣壹仟元，其中新臺幣陸佰陸拾陸元由被告負擔，
餘由原告負擔。
本判決原告勝訴部分得假執行。
    事實及理由要領
一、按因侵權行為涉訟者，得由行為地之法院管轄，民事訴訟法
    第15條第1項定有明文。查本件原告主張之侵權行為地為臺
    北市士林區，本院自有管轄權。
二、原告起訴主張：原告所承保之訴外人蘇渟鈺所有由訴外人王
    重鈞駕駛之車牌號碼000-0000號自用小客車（下稱A車）於
    民國110年2月7日16時許，行經臺北市士林區仰德大道2段及
    仰德大道2段32巷口處，因被告所有車牌號碼00-0000號自用
    小貨車（下稱B車）於坡道停車未確實防止車輛滑動之過失
    而撞及A車（下稱系爭事故），造成A車受損，因A車曾向原
    告投保車體損失保險，事故發生時尚在保險期間內，原告業
    依保險契約賠付A車必要修復費用新臺幣（下同）50211元（
    包含工資費用：12603元、烤漆費用：10288元、零件費用：
    27320元），並依保險法第53條之規定取得代位求償權，爰
    依侵權行為損害賠償及保險代位請求權之法律關係提起本件
    訴訟，並聲明被告應給付原告50211元，及自起訴狀繕本送
    達翌日起至清償日止，按年息百分之5算之利息。
三、被告則以：B車有向前滑動撞到民宅，並未撞到A車，另依警
    局所拍攝之現場照片亦顯示未壓到A車，且A車之車損應該沒
    有這麼嚴重等語資為抗辯，並聲明駁回原告之訴。
四、得心證之理由：
　㈠按因故意或過失，不法侵害他人之權利者，負損害賠償責任
    ；又汽車、機車或其他非依軌道行駛之動力車輛，在使用中
    加損害於他人者，駕駛人應賠償因此所生之損害；又不法毀
    損他人之物者，被害人得請求其物因毀損所減少之價額，民
    法第184條第1項前段、第191條之2、第196條分別定有明文
    。次按，物被毀損時，被害人除得依民法第196條請求賠償
    外，並不排除民法第213條至第215條之適用；另依民法第19
    6條請求賠償物被毀損所減少之價額，得以修復費用為估定
    之標準，但以必要者為限（例如：修理材料以新品換舊品，
    應予折舊），最高法院77年度第9次民事庭會議決議參照。
    又按，被保險人因保險人應負保險責任之損失發生，而對於
    第三人有損失賠償請求權者，保險人得於給付賠償金額後，
    代位行使被保險人對於第三人之請求權；但其所請求之數額
    ，以不逾賠償金額為限，保險法第53條第1項亦有明文。
　㈡經查：本件原告主張其承保之A車於前揭時地受有損害，而由
    其依保險契約賠付修復費用50211元之事實，業據原告提出
    與其所述相符之行車執照、駕駛執照、車損照片、臺北市政
    府警察局道路交通事故當事人登記聯單、道路交通事故初步
    分析研判表、現場圖、估價單、統一發票及現場照片等件為
    證，並有本院依職權調取之道路交通事故初步分析研判表、
    現場圖、補充資料表、A3類道路交通事故調查紀錄表、當事
    人登記聯單及事故現場照片等肇事資料在卷可稽，且為被告
    所不爭執，是此部分之事實，堪認為真正。又被告雖否認B
    車與前揭時地與A車發生碰撞，並以上開言詞置辯，然汽車
    於坡道不得已停車時應切實注意防止車輛滑行，道路交通安
    全規則第112條第1項第11款定有明文，而被告於前開調查紀
    錄表中陳稱：「我於上述時間地點因GJ-9118自小貨車故障
    所以我停於北往南路旁，我忘記打什麼檔位並拉手煞車，我
    想要移動車輛（因為擋到住戶出入口），但我一把卡在車輪
    前的磚頭拿掉，車就由北往南移動，我只能追著車跑，最後
    我的車就與路旁民宅碰撞後翻車。」等語，足見被告確有違
    反前開道路交通安全規則，而有於坡道停車未確實防止車輛
    滑行之過失甚明；又依原告所提出之現場照片及前開現場圖
    所示，可知B車翻覆後，兩車緊貼未留有空隙，且A車之右前
    車頭處確有自B車所掉落之貨物，另依卷附之現場圖及事故
    現場照片所示，B車翻覆後係倒向A車右側位置，而依原告所
    提出之前開估價單及車損照片所示，A車修繕處多位於右側
    前後車身處，參酌系爭事故發生時，B車係自A車之車頭往車
    尾方向滑動，且A車後方尚有車輛停等，堪認前開維修位置
    與A車之車損位置尚屬相符，而依前開事故現場照片所示之A
    、B兩車受損情形，顯見系爭事故之力道非微，足見上開A車
    之車損確為系爭事故所致，且原告所提出前開估價單上所載
    修復方式尚屬合理，則被告徒以前詞為辯，復未提出任何證
    據以實其說，尚非可採，是原告自得依上開法律關係，請求
    被告給付A車之車輛修復費用。至被告雖稱依卷附之事故現
    場照片可知B車未壓到A車云云，然依前開事故現場照片中所
    示B車之翻覆情狀，斯時並無其他車輛停放其旁，核與卷附
    之現場圖所示情形不符，參以該照片內路面上業已繪有定位
    線，足見該事故現場照片係於移置A車及其後車輛後所拍攝
    ，自難據此即認被告前開所辯應屬可採。
　㈢又原告主張A車之修復費用50211元（其中工資費用：12603元
    、烤漆費用：10288元、零件費用：27320元），雖有上開估
    價單及統一發票為據，然A車係108年2月出廠，此有該車行
    照影本附卷可稽，且A車修復費用尚包含零件費用27320元，
    衡以本件車輛有關零件部分之修復，既以新零件更換被損害
    之舊零件，則在計算損害賠償額時，自應將零件折舊部分予
    以扣除，而依行政院所發佈之固定資產耐用年數表及固定資
    產折舊率表，小客車之耐用年數為5 年，依定率遞減法每年
    折舊千分之369，參酌營利事業所得稅查核準則第95條第6項
    規定：「固定資產提列折舊採用平均法、定率遞減法或年數
    合計法者，以1年為計算單位，其使用期間未滿1年者，按實
    際使用之月數相當於全年之比例計算之，不滿1月者，以1月
    計」，則A車自出廠日至發生本件交通事故之日即110年2月7
    日止，已使用2年1個月，則就A車之更換零件部分所得請求
    被告賠償之範圍，扣除折舊後之費用估定為10544元（計算
    方式詳如附表），加上其餘非屬零件之工資費用12603元、
    烤漆費用10288元，合計原告得向被告請求之A車修復費用應
    為33435元（計算式：10544＋12603＋10288＝33435元）。
　㈣又給付無確定期限者，債務人於債權人得請求給付時，經其
    催告而未為給付，自受催告時起，負遲延責任；其經債權人
    起訴而送達訴狀，或依督促程序送達支付命令，或為其他相
    類之行為者，與催告有同一之效力；又遲延之債務，以支付
    金錢為標的者，債權人得請求依法定利率計算之遲延利息；
    又應付利息之債務，其利率未經約定，亦無法律可據者，週
    年利率為百分之五，民法第229條第2項、第233條第1項前段
    、第203條分別定有明文。查本件請求被告給付侵權行為損
    害賠償事件，未經原告舉證證明定有期限，應認屬未定期限
    債務，依上開規定，被告應自受催告時起始負遲延責任，而
    本件起訴狀繕本，業於110年12月6日寄存送達於被告，此有
    送達證書附卷可參，是原告就上揭所得請求之金額，尚得請
    求自起訴狀繕本寄存送達生效之翌日即110年12月17日起至
    清償日止，按年息百分之五計算之利息。從而，原告依上開
    法律關係，求為判決如主文第1項所示，為有理由，應予准
    許，逾此範圍之請求，為無理由，應予駁回。
五、本件事證已臻明確，兩造其餘攻擊防禦方法及舉證，經核與
    判決結果不生影響，無逐一論列之必要，併予敘明。　　　
六、本件係就民事訴訟法第436條之8第1項適用小額程序所為被
    告部分敗訴之判決，依同法第436條之20規定，應依職權就
    原告勝訴部分宣告假執行，並依同法第79條之規定依職權確
    定訴訟費用額為1000元（第一審裁判費），其中666元應由
    被告負擔，其餘應由原告負擔。　　
中　　華　　民　　國　　111 　年　　1 　　月　　19　　日
                  士林簡易庭  法  官  黃雅君
　　　　　　　　　
以上正本係照原本作成。
如不服本判決，應於送達後20日內，向本院提出上訴狀並應記載
上訴理由，表明關於原判決所違背之法令及其具體內容與依訴訟
資料可認為原判決有違背法令之具體事實，如於本判決宣示後送
達前提起上訴者，應於判決送達後20日內補提上訴理由書（須附
繕本）。
中　　華　　民　　國　　111 　年　　1 　　月　　19　　日
                              書記官  吳俊明
附表
-----
折舊時間           金額
第1年折舊值        27,320×0.369=10,081
第1年折舊後價值    27,320-10,081=17,239
第2年折舊值        17,239×0.369=6,361
第2年折舊後價值    17,239-6,361=10,878
第3年折舊值        10,878×0.369×(1/12)=334
第3年折舊後價值    10,878-334=10,544